# 研发项目，政府补助摊销确认

提问人：pangniu8 时间：2018-05-29 19:37:04
@chenyiwei ：陈老师，你好，我们公司有个研发项目，时间跨度为 16 年 11 月到 19 年 10 月，后来取得了 1000 万政府补助用于研发， 16 年 500 万， 17 年 3 月 200 万， 17 年 12 月 200 万，政府补助在取得时计入递延收益，请问政府从什么时点开始摊销计入损益，自研发期间还是研发成果之后？如果是研发期间的话，每收到补助时在剩余研发期间进行摊销么？请赐教，谢谢！

回答人：chenyiwei
研发支出是资本化还是费用化？请列出各年度的资本化、费用化的研发支出金额？另外，当初申报补助资金时该研发项目的预算总额为多少？

提问人：pangniu8 时间：2018-05-30 08:49:07
申报补助资金的研发费用总额 5000 万，目前发生了研发费用大概 1800 万，费用化 1500 ，资本化的 300 万，之后再发生的研发费用都会计入资本化了，谢谢陈老师

回答人：chenyiwei
补助比例为20%（1000/5000），因此与费用化支出 1500 万对应的补助 300 万可以对应计入其他收益；与 300 万资本化支出对应的 60万元补助（以及其他补助）予以递延，到研发完成形成无形资产后，同步摊销转入其他收益。